【裁判字號】    92,附民,2
【裁判日期】    920530
【裁判案由】    請求賠償損害
【裁判全文】
臺灣雲林地方法院刑事附帶民事訴訟判決
    原      告  臺灣菸酒股份有限公司  設台北市○○路○段四號
    法定代理人  黃營杉
    訴訟代理人  康春田律師
    送達代收人  楊正評律師
    被      告  甲○○
右被告因違反商標法案件（九十二年度易字第一六號），原告提起刑事附帶民事訴訟
，本院判決如左：
    主  文
被告應給付原告新臺幣壹佰伍拾柒萬元，及自民國九十二年四月九日起至清償日止，
按週年利率百分之五計算之利息。
原告其餘之訴駁回。
本判決第一項於原告以新臺幣伍拾貳萬仟元為被告供擔保後，得假執行。
原告其餘假執行之聲請駁回。
    事  實
甲、原告方面：
壹、聲明：
一、被告應給付原告新臺幣（下同）四百七十一萬一千元，及自起訴狀繕本送達之翌
    日起即民國九十二年四月九日起至清償日止，按週年利率百分之五計算之利息。
二、原告願供擔保，請准宣告假執行。
貳、陳述：
一、緣原告公司為註冊號數00000000號、商標圖樣「長壽、ＬＯＮＧ  ＬＩ
    ＦＥ及圖」之商標專用權人，核准延展專用期間至中華民國一０一年十月三十一
    日。被告明知真實姓名、年籍不詳明綽號「小高」及「阿國」之成年男子所販賣
    之仿硬盒黃長壽私菸，其包裝盒外部係使用相同於原告註冊之上開註冊商標圖樣
    之商品，竟然基於販賣之概括犯意，於九十一年六月十九日，在台南市某一網咖
    內，向綽號「小高」及「阿國」之人，購入仿硬盒黃長壽二百五十箱，並約在台
    南縣仁德交流道旁交貨，其後即沿路北上找尋檳榔攤，以每箱加價一千元之價格
    ，連續賣出二十四箱，嗣於九十一年六月三十日十二時許及同日十四時許，在雲
    林縣林內鄉○村○○路二十號水利工作站旁雞舍及在雲林縣莿桐鄉○○村○○路
    七十二號對面倉庫內，為警查獲，共扣得尚未賣出之仿硬盒黃長壽二百二十六箱
    ，共計十三萬四千六百包，業經臺灣雲林地方法院檢察署檢察官以九十一年度偵
    字第二七八九號偵查起訴及以九十一年度他字第八五三號、九十二年度偵字第五
    四九號移送併案審理。
二、按因故意或過失，不法侵害他人之權利者，負損害賠償責任。民法第一百八十四
    條第一項前段定有明文。又商標專用權人對於侵害其商標專用權者，得請求損害
    賠償；商標專用權人，依第六十一條請求損害賠償時，得就查獲侵害商標專用權
    商品零售單價五百倍至一千五百倍之金額，但所查獲商品超過一千五百件時，以
    其總價定賠償金額。商標法第六十一條第一項、第六十六條第一項第三款定有明
    文。本件查獲商品超過一千五百件，其總價應為十三萬四千六百包乘以零售價三
    十五元，共計四百七十一萬一千元。因此原告依據上開規定請求被告賠償如聲明
    所示之金額。
、證據：提出經濟部中央標準局商標註冊證一紙、硬盒黃長壽外包裝盒二個、臺灣
    菸酒股份有限公司九十一年八月六日台菸酒通字第０九一００一六七三一號函一
    紙為證。
乙、被告方面：未作任何聲明及陳述。
    理  由
一、經查：原告公司為註冊號數00000000號、商標圖樣「長壽、ＬＯＮＧ
    ＬＩＦＥ及圖」之商標專用權人，核准延展專用期間至中華民國一０一年十月三
    十一日，業據原告提出經濟部中央標準局商標註冊證一紙在卷可證。又被告明知
    真實姓名、年籍不詳明綽號「小高」及「阿國」之成年男子所販賣之仿硬盒黃長
    壽私菸，其包裝盒外部均係使用相同於原告註冊之上開註冊商標圖樣之商品，仍
    基於販賣之概括犯意，於九十一年六月十九日，在台南市某一網咖內，向綽號「
    小高」及「阿國」之人，購入仿硬盒黃長壽二百五十箱，並約在台南縣仁德交流
    道旁交貨，其後即沿路北上找尋檳榔攤，以每箱加價一千元之價格，連續賣出二
    十四箱，嗣於九十一年六月三十日十二時許及同日十四時許，在雲林縣林內鄉○
    村○○路二十號水利工作站旁雞舍及在雲林縣莿桐鄉○○村○○路七十二號對面
    倉庫內，為警查獲，共扣得尚未賣出之仿硬盒黃長壽二百二十六箱，共計十三萬
    四千六百包，業經本院以九十二年度易字第一六號刑事判決認定在案。是原告主
    張以上開規定，請求被告賠償如其聲明之金額及其利息，所為侵權行為事實及損
    害結果之主張，核與本院刑事判決所為上述認定部分，並無不合，依刑事訴訟法
    第五百條前段規定，應於刑事訴訟判決所認定之範圍內，認定為真實。
二、按因故意或過失，不法侵害他人之權利者，負損害賠償責任。民法第一百八十四
    條第一項前段定有明文。又商標專用權人對於侵害其商標專用權者，得請求損害
    賠償；商標專用權人，依第六十一條請求損害賠償時，得就查獲侵害商標專用權
    商品零售單價五百倍至一千五百倍之金額，但所查獲商品超過一千五百件時，以
    其總價定賠償金額。商標法第六十一條第一項、第六十六條第一項第三款定有明
    文。本件查獲商品以每包計既超過一千五百件，其總價為十三萬四千六百包乘以
    零售價三十五元，共計四百七十一萬一千元，既經認定，揆之上述法律規定，被
    告自應負損害賠償責任。惟商標法第六十六條第二項規定：前項賠償金額顯不相
    當者，法院得予酌減之。本件被告購入仿硬盒黃長壽二百五十箱，既僅賣出二十
    四箱，且以每箱加價一千元之價格賣出，被告所得利尚微，又為警查獲得二百二
    十六箱，共計十三萬四千六百包，尚未賣出，對原告所造成損失，實際並不大，
    而且衡量被告之經濟能力，一時無法負擔總價額之賠償，因此本院認原告請求總
    價四百七十一萬一千元，顯不相當，應以酌減，並以請求總價三分之一之賠償為
    適當，在此部分原告之請求，應與准許。至於其餘部分之損害賠償請求，為無理
    由，應予駁回。
三、綜上所述，原告依據上開規定，請求被告賠償一百五十七萬元，及自九十二年四
    月九日起至清償日止，按週年利率百分之五計算之利息，為有理由，應予准許。
    其餘之請求，則無理由，應予駁回。原告陳明願供擔保，聲請宣告假執行，經核
    原告勝訴部分並無不合，爰酌定相當擔保金額予以准許。至於原告敗訴部分，其
    假執行之聲請失所附麗應併予駁回。
據上論結，本件原告之訴為一部有理由，一部為無理由，依刑事訴訟法第五百零二條
第一項、第二項、第四百九十一條第十款，民事訴訟法第三百九十條第二項，判決如
主文。
中      華      民      國      九十二    年    五    月      三十      日
                                臺灣雲林地方法院刑事第二庭
                                    法  官  吳  褔  森
右正本證明與原本無異。
如不服本判決應於判決送達後十日內向本院提出上訴狀（應附繕本）。「切勿逕送上
級法院」。
            書記官  李  松  坤
中      華      民      國      九十二    年    五    月      三十      日


司法院資訊處製作；財團法人民間司法改革基金會備份。
